臺灣雲林地方法院民事裁定
110年度繼字第300號
聲  請  人  台新國際商業銀行股份有限公司

法定代理人  尚瑞強  


關  係  人  余景登律師                    
上列聲請人聲請為被繼承人黃江城選任遺產管理人事件，本院裁
定如下：
    主  文
選任余景登律師為被繼承人黃江城（男、民國00年0 月00日生、
國民身分證統一編號：Z000000000號、生前最後住所：住雲林縣
○○鄉○○村○○00號、於民國108 年6 月8 日死亡）之遺產管理人。
准對被繼承人黃江城之繼承人為承認繼承之公示催告。
被繼承人黃江城之繼承人，應自前項公示催告公告於司法院網站
之翌日起6 個月內承認繼承，上述期限屆滿，無繼承人承認繼承
時，被繼承人黃江城之遺產，於清償債權，並交付遺贈物後，如
有剩餘即歸屬國庫。
聲請程序費用由被繼承人黃江城之遺產負擔。
    理  由
一、本件聲請意旨大致如下：被繼承人黃江城於民國（下同）10
    8 年6 月8 日死亡，生前與聲請人有債權債務關係。另被繼
    承人之母林樹花於108 年1 月9 日死亡，所遺如附表所示之
    不動產均由被繼承人之胞弟黃晋發以「分割繼承」為登記原
    因取得所有權登記，但是被繼承人並未對林樹花之前述遺產
    聲明拋棄繼承，故如附表所示之不動產仍應由被繼承人按其
    應繼分比例分配取得，而被繼承人將其可分配取得之財產無
    償移轉於黃晋發，該行為已害及聲請人之債權，聲請人需訴
    請撤銷遺產分割協議。然因被繼承人於108 年6 月8 日死亡
    ，其全體繼承人均已拋棄繼承權，經本院以108 年度繼字第
    374 、526 號准予備查在案，亦未經親屬會議選定被繼承人
    之遺產管理人，以致於聲請人無法對債權行使權利，為保障
    前述債權，因此依民法第1178條第2 項之規定，聲請選任余
    景登律師為被繼承人之遺產管理人等語。
二、繼承開始時，繼承人之有無不明，而無親屬會議或親屬會議
    未於1 個月內選定遺產管理人者，利害關係人或檢察官得聲
    請法院選任遺產管理人，並由法院依公示催告程序，定6 個
    月以上之期限，公告繼承人，命其於期限內承認繼承；又被
    繼承人之所有繼承人均拋棄其繼承權者，亦準用關於無人承
    認繼承之規定，民法第1177條、第1178條、第1176條第6 項
    分別定有明文。
三、本件聲請人主張的前述事實，已有提出債權憑證、台新國際
    商業銀行歸戶查詢、除戶謄本、戶籍謄本、繼承系統表、本
    院准予拋棄繼承公告、土地登記謄本等件影本可供證明，並
    由本院主動調取本院108 年度繼字第374 、526 號拋棄繼承
    事件卷宗，經過調查核對卷宗內證據資料，確認為事實，可
    以證明被繼承人黃江城的遺產確實是無人承認繼承的狀態。
    因此，聲請人以利害關係人身分聲請指定被繼承人黃江城之
    遺產管理人，符合前述法律規定。
四、本院審酌本件被繼承人黃江城可繼承自其母林樹花如附表所
    示之遺產，並非全無遺產，而其繼承人既均已拋棄繼承，應
    無再擔任遺產管理人之主觀意願，難免因其無意管理而影響
    管理事務之進行，與遺產管理之本意即不相符。況法定繼承
    人一般客觀上多缺乏遺產管理之專業知識及管理能力，難認
    屬適當之遺產管理人之人選，而余景登律師具狀同意擔任本
    件遺產管理人，有其出具之同意書1 份可以佐證，再一併考
    量關係人余景登律師現為執業律師，不但具有專業知識及能
    力，且與被繼承人所遺遺產間無利害關係，假使由其擔任本
    事件之遺產管理人，定能秉持其專業倫理擔當此具公益性質
    之職務，並順利達成管理保存及清算遺產的任務。基於前述
    的理由，本院認為由余景登律師擔任被繼承人的遺產管理人
    ，應屬妥適，因此裁定如主文第1 項所示，並依照前述法律
    為承認繼承之公示催告。最後，依據民法第1185條規定：第
    1178條所定之期限屆滿，無繼承人承認繼承時，其遺產於清
    償債權，並交付遺贈物後，如有賸餘，歸屬國庫，在此一併
    說明。
五、依家事事件法第127 條第4 項，裁定如主文。
中　　華　　民　　國　110 　　年　　4 　　月　  21  　日
                  家事法庭      法  官   潘雅惠
以上正本係照原本作成。
如不服本裁定應於送達後10日內向本院提出抗告狀，並繳納抗告
費新臺幣1,000 元。
中　　華　　民　　國　110 　　年　　4 　　月　  21  　日
                                書記官   陳智仁
附表：
財產標示 面        積（平方公尺） 權利範圍 新北市○○區○○段00地號土地 114.78 1/4